【裁判字號】    99,抗,505
【裁判日期】    990503
【裁判案由】    聲請回復原狀
【裁判全文】
臺灣高等法院刑事裁定                   99年度抗字第505號
抗  告  人
即  聲請人  甲○○
上列抗告人因聲請回復原狀案件，不服台灣台北地方法院中華民
國99年3月30日裁定（99年度聲字第717號），提起抗告，本院裁
定如下：
    主  文
抗告駁回。
    理  由
一、抗告意旨略以：抗告人非居住於有警衛之大樓，而係居於一
    般公寓，並未如其他大樓般之嚴格管控收信，雖郵政機關表
    示「各作送達通知書2份，1份黏貼於應受送達人住所門首，
    另1 份置於該送達處所信箱或其他適當位置」，惟抗告人確
    未於門首、信箱或其他地方見到該送達通知書，實無從知悉
    判決書已寄存送達於派出所，前開情形非屬難以想像，而係
    郵務寄送時可能發生之狀況，抗告人確未受告知有郵件寄存
    於派出所，致未能赴寄存處所領取信件，抗告人實無從精準
    知悉法院何時寄出該文件，抗告人主觀上亦一直等待該判決
    書之送達，惟久待不受送達，方趕至轄區派出所探詢，方知
    有寄存乙事，是以本案係屬不可歸責於抗告人情事，自不應
    由抗告人負擔此不利益，抗告人據此聲請回復原狀及上訴，
    於法並無不合云云。
二、按非因過失，遲誤上訴、抗告或聲請再審之期間，或聲請撤
    銷或變更審判長、受命推事、受託推事裁定或檢察官命令之
    期間者，於其原因消滅後5 日內，得聲請回復原狀；因遲誤
    上訴或抗告或聲請再審期間而聲請回復原狀者，應以書狀向
    原審法院為之。非因過失遲誤期間之原因及其消滅時期，應
    於書狀內釋明之。聲請回復原狀，應同時補行期間內應為之
    訴訟行為；又回復原狀之聲請，由受聲請之法院與補行之訴
    訟行為合併裁判之。刑事訴訟法第67條第1項、第68條、第
    69條第1 項前段定有明文。又聲請回復原狀，依法本以當事
    人非因過失不能遵守期限者為限，所謂非因過失，係指逾期
    之緣由非可歸責於當事人而言，若其不能遵守期限係由於自
    誤，即不能謂非過失，最高法院著有21年抗字第169 號裁定
    可資參照。次按於應受送達人之住、居所、事務所或營業所
    ，不獲會晤應受送達人或其他有辨別事理能力之同居人或受
    僱人者，得將文書寄存送達地之自治或警察機關，並作送達
    通知書兩份，一份黏貼於應受送達人住居所、事務所、營業
    所或其就業處所門首，另一份置於該送達處所信箱或其他適
    當位置，以為送達；又寄存送達，自寄存之日起，經10日發
    生效力。此觀刑事訴訟法第62條準用修正民事訴訟法第136
    條、137條、138條規定至明。再上訴期間為10日，自送達判
    決後起算，而應於法定期間內為訴訟行為之人，其住所、居
    所或事務所不在法院所在地者，計算該期間時，應扣除其在
    途之期間，亦為刑事訴訟法第349條、第66條第1項所明定。
四、經查：抗告人設籍在「台北市○○區○○路316 巷20弄18號
    」，有法務部個人基本資料查詢結果1 紙附卷可稽；其居住
    在「台北市○○區○○路316巷20弄18號1樓」，此亦經抗告
    人於原審所提聲請回復原狀暨聲明上訴狀內載明。原審98年
    度訴字第1583號號刑事判決書，分別送達被告上開2 地址，
    因未獲會晤本人，亦無受領文書之同居人或受僱人，郵政機
    關乃於99年2 月10日均將之寄存在台北市政府警察局北投分
    局關渡派出所，並分別作送達通知書2份，1份黏貼於該應受
    送達人住所門首，另1 份置於該送達處所信箱或其他適當位
    置，以為送達等情，亦有原審法院經送達機關註明「已製作
    送達通知書黏貼於應受送達人門首以為送達」之送達通知書
    2 紙在卷可考，揆諸前揭寄存送達之規定，該文書自寄存之
    日起經10日發生送達效力，而抗告人至遲應於判決發生送達
    效力後10日上訴期間（因抗告人居住台灣士林地方法院所轄
    台北市北投區，而向台灣台北地方法院為訴訟行為，不計在
    途期間）之日數內提起上訴。是本件抗告人至遲應於99年3
    月2日以前提起上訴，然抗告人遲至99年3月25日始向原審提
    出聲請回復原狀並聲明上訴狀，其上訴顯已逾期。抗告人雖
    辯稱其居住處所未有警衛，其並未於門首、信箱或其他地方
    見到送達通知書，致不知有訴訟文書送達之事云云，惟前開
    刑事判決書合法送達於抗告人，已如前述，又抗告人所稱，
    尚不足以釋明逾期之緣由非可歸責於己，是本件回復原狀之
    聲請，自屬於法不合。從而，原審駁回抗告人回復原狀之聲
    請及上訴，核無違誤。本件抗告人猶執陳詞，提起本件抗告
    ，為無理由，應予駁回。
據上論結，應依刑事訴訟法第412條，裁定如主文。
中    華    民    國    99    年    5     月    3     日
                    刑事第二庭  審判長法  官  洪光燦
                                      法  官  林恆吉
                                      法  官  楊照男
以上正本證明與原本無異。
如不服本裁定，應於收受送達後五日內向本院提出再抗告狀。
                                      書記官  丁淑蘭
中    華    民    國    99    年    5     月    3     日

司法院資訊處製作；財團法人民間司法改革基金會備份。
